【裁判字號】    95,訴緝,7
【裁判日期】    950210
【裁判案由】    違反電信法
【裁判全文】
臺灣高雄地方法院刑事判決               95年度訴緝字第7號
公  訴  人  臺灣高雄地方法院檢察署檢察官
被      告  甲○○
上列被告因違反電信法案件，經檢察官提起公訴（93年度偵字第
6726號），被告於本院準備程序進行中，就被訴事實為有罪之陳
述，經本院告知簡式審判程序意旨，並聽取公訴人及被告之意見
後，合議庭裁定由受命法官獨任進行簡式審判程序審理，本院判
決如下：
    主  文
甲○○連續意圖為自己不法之利益，以無線方式，盜用他人電信
設備通信，累犯，處有期徒刑肆月，如易科罰金，以參佰元折算
壹日；緩刑貳年。盜拷之行動電話機具壹支沒收。
    事  實
一、甲○○於民國86年間曾因違反麻醉藥品管理條例案件，經本
    院以86年度訴字第1323號判處有期徒刑4 月確定，於86年7
    月23日執行完畢。其仍未知悔過，於90年5 月間某日，自姓
    名年籍不詳綽號「阿全」之成年友人處，取得他人以不詳方
    法盜拷乙○○行動電話識別碼及序號，門號為中華電信股份
    有限公司（下稱中華電信公司）提供之000000000 號（於90
    年7 月4 日升碼為0000 000000 號）行動電話後，明知並無
    權利使用上開門號與他人通信，竟意圖為自己免繳電信通訊
    費用不法利益，且基於以無線方式盜用他人電信設備通信之
    概括犯意，自90年5 月22日17時0 分27秒起至90年7 月4 日
    14時6 分58秒止，連續在台南市等地撥打000000000 、0000
    000000號、0000000000、0000000000號等電話予表弟鄂偉銘
    及其他姓名不詳友人，而以該行動電話撥號啟動該行動電話
    內含屬電腦電磁紀錄之電子序號及內碼，向中華電信公司傳
    送無線電磁訊號，隱瞞其非合法使用人之事實，使中華電信
    公司設於臺灣省境內之各基地臺之電腦網路交換系統陷於錯
    誤，誤以為是合法申請使用者之行動電話所撥打，予以接收
    通信，而提供通信服務，並將發話之通訊費用列入名義上租
    用人乙○○之帳單，藉以連續取得使用行動電話通信免付費
    之不法利益，共計以此方法盜用該設備1345次，所得之不法
    利益為新臺幣（下同）32720 元，嗣乙○○發現通信費用異
    常增加，於90年7 月10日向中華電信公司台南營運處申告後
    ，經警循線追查發現上情。
二、案經台灣高等法院高雄分院檢察署函送台灣高雄地方法院檢
    察署檢察官偵查起訴。
    理  由
一、上開犯罪事實，業據被告於本院審理中坦承不諱，核與中華
    電信股份有限公司告訴代理人洪燈敦於警詢、被害人乙○○
    於警訊、證人鄂偉銘於另案91年訴字第2420號審理中（頁52
    以下）證述之情節相符，且有被告不爭執之中華電信股份有
    限公司通話明細表共39紙附卷可稽，足認被告之自白與事實
    相符，故本件事證明確，被告犯行洵堪認定。
二、按電信法第56條第1 項之罪，以意圖為自己或第三人不法之
    利益，使用有線、無線或其他電磁方式，盜接或盜用他人電
    信設備通信者為要件，該罪之處罰詐得免繳電信通信費用之
    不法利益規定，乃刑法詐欺得利罪之特別法，依特別法優於
    普通法之原則，自毋庸再論以刑法詐欺得利罪（參見最高法
    院88年度台非字第43號判決意旨），是核被告所為，係犯電
    信法第56條第1 項之以無線方式，盜用他人電信設備通信罪
    。被告先後多次盜用他人電信設備通信之犯行，時間緊接，
    所犯構成要件相同，顯係基於概括犯意反覆為之，為連續犯
    ，應依刑法第56條之規定論以1 罪，並加重其刑；又被告前
    於86年間因違反麻醉藥品管理條例案件，經本院判處有期徒
    刑4 月確定，於86年7 月23日執行完畢，有台灣高等法院被
    告前案紀錄表在卷可稽，其於上開有期徒刑執行完畢後5 年
    內再犯本件有期徒刑以上之罪，為累犯，應依刑法第47條規
    定加重其刑；被告同時有上開2 個刑之加重事由，應遞加之
    。爰審酌被告僅為圖一時之私利，竟連續盜打他人行動電話
    ，盜打所得之不法利益達3 萬多元，不可謂輕微，本不宜寬
    恕，然被告犯後坦承犯行，態度十分良好等一切情狀，量處
    如主文所示之刑，並諭知易科罰金之折算標準。又累犯之成
    立要件與緩刑宣告之前提要件本不相同，法律並未限制累犯
    不得宣告緩刑之規定（最高法院92年第18次刑事庭決議參照
    ），被告前於86年間雖曾受有期徒刑以上刑之宣告且執行完
    畢，然其迄本案宣判之時5 年以內，未曾再受有期徒刑以上
    刑之宣告，有上開前科資料在卷可憑，且被告經濟能力不佳
    ，仍聽循本院勸導，儘速籌措錢財償還中華電信公司，有中
    華電信出具之繳費證明1 紙在卷可稽，顯有悔過之意，本院
    認其經此偵審程序後，應無再犯之虞，爰併予宣告緩刑2 年
    。至被告持有上開盜拷之行動電話1 支，雖未扣案，然此係
    屬被告盜用他人電信設備通信所使用之電信器材，應依電信
    法第60條規定宣告沒收。
四、據上論斷，應依刑事訴訟法273 條之1 第1 項、第299 條第
    1 項前段，電信法第56條第1 項、第60條，刑法第11條、第
    56條、第47條、第41條第1 項前段、第74條第2 款，罰金罰
    鍰提高標準條例第2 條，判決如主文。
中     華     民     國    95    年    2   月   10    日
                          刑事第七庭  法  官  蔡川富
以上正本證明與原本無異。
如不服本判決，應於收受送達後10日內向本院提出上訴書狀。
中     華     民     國    95    年    2   月   13    日
                                      書記官  邱秋珍
附錄本判決論罪之法條：
電信法第56條第1項
意圖為自己或第三人不法之利益，以有線、無線或其他電磁方式
，盜接或盜用他人電信設備通信者，處5 年以下有期徒刑，得併
科新台幣150 萬元以下罰金。


司法院資訊處製作；財團法人民間司法改革基金會備份。
